臺灣板橋地方法院交通事件裁定　　　　94年度交聲字第2118號
原處分機關　交通部公路總局臺北區監理所板橋監理站
異　議　人　甲○○
上列異議人因違反道路交通管理處罰條例案件，對於交通部公路
總局臺北區監理所板橋監理站於民國94年11月14日所為之處分（
原處分案號：板監裁字第裁41-CG0000000號）聲明異議，本院裁
定如左：
        主  文
異議駁回。
        理  由
一、異議意旨略以：原處分機關指異議人即受處分人甲○○於民
    國94年9月23日13時40分許，騎乘車號GFL-280號重型機車，
    行經台北縣中和市○○路與板南路口（往新店方向），因有
    「駕車行經有燈光號誌管制之交岔路口闖紅燈」之違規，經
    台北縣政府警察局以北縣警交字第CG0000000 號舉發違反道
    路交通管理事件通知單逕行舉發。惟依違規照片主體較小者
    ，確實係異議人，當時異議人確實停於待轉區後，等待綠燈
    後才通行，只因板南路口每次待轉機車數量多，所以待轉時
    位置偏後了一點，轉彎角度會有些許誤差；且依違規照片主
    體較大者，非異議人，何以原處分機關依安全帽顏色認定違
    規者為異議人，既無車號、甚至車身佐證，只憑警員單方面
    自由心證，實難昭公信，爰依法提出異議云云。
二、按汽車駕駛人，行經有燈光號誌管制之交岔路口闖紅燈者，
    處新臺幣（下同）1,800元以上5,400元以下罰鍰；又汽車駕
    駛人違反上開規定者，除依原條款處罰鍰外，並各予記違規
    點數3點，道路交通管理處罰條例第53條及第63條第1 項第3
    款分別定有明文。次按交通警察掣單舉發違反道路交通管理
    處罰條例所列之違規事實，本質上為行政處分，係公務員基
    於職務上之權力，依法就特定之具體事件所為具有公法上效
    果之單方行政行為，基於公務員為公法上行為具有公信力之
    原則，該行政處分當可被推定為真正，其據以依法處分之事
    實認定亦推定為正確，本此公信原則，立法者賦予行政機關
    制定違反道路交通管理事件統一裁罰基準及處理細則，使值
    勤警員得當機處分，以達其維護交通秩序、安全之行政目的
    ，是若無證據足資證明值勤員警本其維護交通秩序、安全職
    責所為之舉發，自應受合法、正確之推定。
三、本件異議人甲○○於94年9月23日13時40分許，騎乘車號GFL
    -280號重型機車，行經台北縣中和市○○路與板南路口，因
    於交岔路口闖紅燈而經台北縣警察局執勤員警乙○○逕行舉
    發掣製台北縣政府警察局北縣警交字第CG0000000 號舉發違
    反道路交通管理事件通知單（下稱舉發通知單）。嗣異議人
    於應到案期日前向原處分機關提出申訴，原處分機關函請舉
    發單位調查結果，仍認異議人有上開違規行為，原處分機關
    乃於94年11月14日以板監裁字第裁41-CG0000000號違反道路
    交通管理事件裁決書（下稱裁決書），依道路交通管理處罰
    條例第53條（原處分贅載第1 項）、第63條第1項第3款，裁
    處異議人罰鍰新台幣1800元，並記違規點數3 點。異議人於
    收受裁決書後，當日提起異議等情，有上開舉發通知單、交
    通違規案件陳述書、台北縣證府警察局94年11月10日北縣警
    交字第0940155237號函、裁決書、聲明異議狀等存卷可稽。
四、經查：證人乙○○到庭證稱：當天我是駕駛巡邏車在停止線
    內停車，從車上往外拍照的，當時我是在執勤取締直線車道
    違規左轉彎的車子，這個路口有一台固定的照相機有在照車
    子闖紅燈、超速的情形，但是在慢車道的機車無法感應，無
    法由固定的照相機拍照違規情形，我這邊有11張照片，包括
    綠燈狀態下異議人車子還沒有到路口到紅燈連續拍照的情形
    ，異議人行進的路線都有在裡面，其中照片編號1 裡面的Ａ
    車是在綠燈的狀態下，內側第二車道直線車道違規左轉的Ａ
    車，照片編號2、3是紅綠燈轉為黃燈，Ａ車仍然在照片裡面
    轉到板南路，照片4 已經轉為紅燈情況下，Ａ車在已經進入
    板南路上，且由照片右邊在消防隊及勤務大樓之間的巷子裡
    面，當時為綠燈，有Ｂ車從該巷子開出來，並到達路中央，
    編號5 是紅燈，Ｂ車仍然在照片上，此時異議人的車子出現
    闖紅燈違規左轉，編號6 紅綠燈為紅燈，Ｂ車仍然在照片上
    ，異議人的車子也在照片上打勾的那輛車，編號7 沒有看到
    異議人，因為被CDJ-717號車子擋住，編號8、9 異議人已經
    進入到路中，編號10、11異議人已經過了路一半，正往板南
    路行駛，所以由該11張照片，可以得知異議人確實是紅燈違
    規左轉進入板南路等語，並經證人乙○○當庭繪製現場圖附
    卷為憑，因異議人既承認照片編號8 打勾騎車之人為其自身
    ，參酌證人乙○○當場所照之照片11張可知，異議人行車角
    度與照片編號1內由中正路轉彎到板南路之A車角度相仿，與
    照片編號4內由消防隊、勤務大樓間巷道直行B車角度不同，
    且由照片編號5、6、8可知，在車號BIG-388號機車前面頭戴
    棗紅色安全帽之機車騎士之行車路線與車號BIG-388 號機車
    騎士行車路線相仿，照片編號8 打勾之騎士異議人既承認為
    其己身，則照片編號5 之騎士亦應係異議人無誤，此與證人
    乙○○所證相符，異議人辯稱：照片編號5之騎士非其己身
    尚屬無稽；再機車如係由消防隊、勤務大樓間巷道直行，以
    證人乙○○身處巡邏車內而停車在臺北縣中正路停止線內，
    因拍攝之角度關係，僅能照到極小之車身身影，此由照片編
    號5、6內B車可證，是以異議人如非由臺北縣中正路左轉板
    南路，當不至於可由停在臺北縣中正路停車線內之巡邏車中
    證人乙○○由車內往外拍，拍得如照片編號5 打勾騎士身影
    極大，再衡情舉發警員與異議人素不相識，亦無怨仇，其依
    法執行公務，不必無故誣攀，且交通警員掣單舉發違反道路
    交通管理處罰條例所列之違規事實，本質上為行政處分，係
    公務員基於職務上權力，依法就特定之具體事件所為具有公
    法上效果之單方行政行為，基於公務員為公法上行為具有公
    信力之原則，該行政處分當可被推定為真正，其據以依法處
    分之事實認定亦為真正無誤。況證人乙○○由照片並使用放
    大鏡即可確定異議人所騎乘之車輛牌照號碼等可知辨明之資
    料，異議人亦不否認照片編號8 打勾之騎士為其本人，從而
    ，可認證人乙○○當時所拍攝照片經過放大之車輛牌照應屬
    無誤，以異議人闖紅燈，在交通繁忙，並經警員拍照存證下
    ，自可逕予舉發。從而，異議人上開所辯，尚不足採。
五、綜上所述，本件事證明確，異議人之違規行為堪以認定。原
    處分機關依道路交通管理處罰條例第53條、第63條第1項3款
    及違反道路交通管理事件統一裁罰標準表之規定，裁處罰鍰
    計1,800元，並記違規點數3點，核無違誤，本件異議為無理
    由，自應將其異議駁回。
六、據上論斷，應依道路交通管理處罰條例第87條第2 項、道路
    交通案件處理辦法第19條，裁定如主文。
中　　華　　民　　國　　94　　年　　12　　月　　30　　日
                  交通法庭    法  官  李麗玲
上列正本證明與原本無異。
如不服本裁定應於送達後五日內向本院提出抗告狀
                              書記官  周百川
中　　華　　民　　國　　94　　年　　12　　月　　30　　日
